---
title: "Лабораторна робота № 1. Завантаження та зчитування даних."

output:
  md_document:
    variant: markdown_github
---

1. За допомогою download.file() завантажте любий excel файл з порталу
http://data.gov.ua та зчитайте його (xls, xlsx – бінарні формати, тому
встановить mode = “wb”. Виведіть перші 6 строк отриманого фрейму
даних.


```{r}
url = 'https://data.gov.ua/dataset/95c82130-4310-4edb-b7e5-f01b59385eb0/resource/a9ee1ed3-9277-4bc7-99ec-85f951c7b3c5/download/active_declarations_by_doctor.csv'
d1 <- download.file(url,destfile="active_declarations_by_doctor.csv", mode = "wb" )
df1 <- read.csv("active_declarations_by_doctor.csv")
head(df1, 6)
```
2. За допомогою download.file() завантажте файл getdata_data_ss06hid.csv за
посиланням
https://d396qusza40orc.cloudfront.net/getdata%2Fdata%2Fss06hid.csv та
завантажте дані в R. Code book, що пояснює значення змінних
знаходиться за посиланням
https://www.dropbox.com/s/dijv0rlwo4mryv5/PUMSDataDict06.pdf?dl=0


```{r}
url = 'https://d396qusza40orc.cloudfront.net/getdata%2Fdata%2Fss06hid.csv'
destfile="getdata%2Fdata%2Fss06hid.csv"
d2 <- download.file(url,destfile,mode = "wb" )
df2 <- read.csv("getdata%2Fdata%2Fss06hid.csv", encoding='utf8')
head(df2[1:6])
```

Необхідно знайти, скільки property мають value $1000000+
```{r}
nrow(df2[df2$VAL > 1000000,])
```
Зчитайте xml файл за посиланням
http://d396qusza40orc.cloudfront.net/getdata%2Fdata%2Frestaurants.xml
Скільки ресторанів мають zipcode 21231?


```{r}
library("XML")
doc <-  xmlTreeParse("http://d396qusza40orc.cloudfront.net/getdata%2Fdata%2Frestaurants.xml",useInternal = TRUE)
# Exract the root node form the xml file.
rootnode <- xmlRoot(doc)
sum(xpathSApply(rootnode,"//zipcode",xmlValue) == 21231)
```


